【裁判字號】    90,上易,17
【裁判日期】    891113
【裁判案由】    電子遊戲場業管理條例
【裁判全文】
臺灣高等法院高雄分院刑事判決          九十年度上易字第一七號
    上訴人  台灣高雄地方法院檢察署檢察官
    被  告  乙○○
右上訴人因被告違反電子遊戲場業管理規則案件，不服臺灣高雄地方法院八十九年度
易字第三九九四號中華民國八十九年十一月十三日第一審判決（起訴案號：臺灣高雄
地方法院檢察署八十九年度偵字第一六三三三號），提起上訴，本院判決如左：
      主      文
原判決撤銷。
乙○○違反未辦理營利事業登記者，不得經營電子遊戲場業之規定，處拘役貳拾日，
如易科罰金，以參佰元折算壹日。
      事      實
一、乙○○未經辦理經營遊戲場業之營利事業登記，竟自八十九年六月底起，租用高
    雄市○○○路麥慧淑經營之「來九超商」門口，擺設電子遊戲機「五張牌彩金一
    比五」、「金象五」、「珍珠船」、「比倍對七六舞台」共四台，供不特定人娛
    樂，於同年七月五日晚上十時五分，為警當場查獲，並扣得該等電子遊戲機四台
    。
二、案經高雄市政府函送臺灣高雄地方法院檢察署檢察官偵查起訴。
      理      由
一、訊據被告乙○○固不否認有在前揭來久超商門口擺設「五張牌彩金一比五」、「
    金象五」、「珍珠船」、「比倍對七大舞台」等電子遊戲機共四台之事實，惟矢
    口否認擺設該等電子遊戲機係欲供不特定人玩樂，辯稱伊不打算繼續經營，準備
    賣掉該等遊戲機，但尚未賣掉，即被查獲云云，然查被告於原審審理時已供認向
    來久超商負責人麥淑慧以每月租金新臺幣四、五千元租用門口擺放電子遊戲機，
    供人字打玩，如果有人要買就賣給他等語（原審卷第十五、十六頁），並經證人
    即警員林裕翔於原審證述查獲時該等遊戲機均係插電營業中屬實（原審卷第十五
    頁），是被告委有擺設電子遊戲機供人遊樂營業，至為明灼，所辯要係卸責之詞
    ，不足採信。
二、查依電子遊戲場管理條例第三條規定：「本條例所稱電子遊戲場業，指設置電子
    遊戲機供不特定人益智娛樂之營利事業」而商字擺設三、五台電子遊戲機供人玩
    樂，應視為電子遊戲場業，業經高雄市政府建設局於八十九年十一月七日以高市
    建設二字第０三一六五六號函復查院明確（附於本院八十九年易字第三九九四號
    卷），而未依規定辦理營利事業登記者，不得經營電子遊戲場業，亦為前開條例
    第十五條所明定，被告在其租用之超商店面擺設電子遊戲機供人玩樂，既屬經營
    電子遊戲場業，自應依法辦理營利事業登記，初不因其僅擺四台屬小規模營業，
    及超商非其經營，即謂其非經營電子遊戲場業，毋庸辦理營利事業登記，否則店
    家擺設三、五台電子遊戲機供人娛樂，而免受該條例之規範，豈非有違為維護社
    會安寧，善良風俗，公共安全及國民身心健康而制定該條例之目的，至該條例第
    八條有關營業場場位置，建築物之構造，設備及場所之消防設備，第九條第二項
    建築基地境界線之直線測量，及第十三條應投保公共意外責任險等規定，乃係經
    營電子遊戲場業應遵守之準則，及主管機關是否核發營利登記之要件，不能執此
    等規定，即認該條例所規定之「電子遊戲場業」似指「專營或主要營業為設置電
    子遊戲機供不特定人益智娛樂之營利事業，並據相當規模」而言，是被告罪證已
    甚明確，犯行洵堪認定。
三、核被告所為，係違反電子遊戲場管理條例第十五條之規定，應依同條例第二十二
    條處罰，原審未予詳求，遽認被告係租用前開超商擺設電子遊戲機，並無自己所
    屬之店面，且擺設之電子遊戲機僅有四台，並非經營電子遊戲場業，而諭知被告
    無罪，尚有未洽，檢察官上訴指摘原判決不當，非無理由，應由本院將原判決撤
    銷，審酌被告向他承租超商店面，僅擺設四台電子遊戲機營業，犯罪情節尚屬輕
    微等情狀，爰予從寬科處拘役貳拾日，並諭知易科罰金之折算標準，扣案之電子
    遊戲機四台，並非違禁物，且非供犯罪所用或因犯罪所得之物，蓋該等機具係娛
    樂性而非賭博性機器，故不應予以宣告沒收，附此敘明。
據上論斷，應依刑事訴訟法第三百六十九條第一項前段、第三百六十四條、第二百九
十九條第一項前段，電子遊戲場業管理條例第十五條、第二十二條，刑法第十一條前
段、第四十一條，罰金罰鍰提高標準條例第二條，判決如主文。
本案經檢察官鄭文貴到庭執行職務。
中    華    民    國         九十       年      二      月     十三     日
                              臺灣高等法院高雄分院刑事第九庭
                                  審判長法官  張明松
                                        法官  江泰章
                                        法官  陳吉雄
右甲本證明與原本無異。
不得上訴。
                 書記官  沈有進
中    華    民    國         九十       年      二      月     十五     日
附錄：本判決論罪科刑法條：
電子遊戲場業管理條例第十五條：
未依本條例規定辦理營利事業登記者，不得經營電子遊戲場業。
電子遊戲場業管理條例第二十二條：
違反第十五條規定者，處行為人一年以下有期徒刑、拘役或科或併科新臺幣五十萬元
以上二百五十萬元以下罰金。
                                                                      Ｈ


司法院資訊處製作；財團法人民間司法改革基金會備份。
